Tél. Portable : 06.86.01.11.47 Tél. Domicile : 01.43.56.67.27 Mail : badro-5@hotmail.com

Formation

Collège Camille Sée: 2011 – 2014
 Brevet des collèges
 ASSR2

Lycée Camille Sée: 2015 – 2016
 1 ère Filière S: SVT

• Lycée Fresnel : 2016 – 2018 Baccalauréat STI2D

- Université Paris Saclay DUT Informatique 1^{er} année
- Université Paris Marne La Vallée DUT MMI 1^{er} année

Expérience

- Stage d'observation 2013-2014 Boulangerie - 1 semaine
- Aide aux Personnes âgées 2016-2017
 De 19h à 20h en semaine

Compétences

Informatique:

Microsoft Office (Word/Excel/PowerPoint): Bonne maitrise

HTML/CSS, C++, Java, Arduino: Notions intermédiaire

Suite Adobe (Photoshop, XD, Illustrator, Première Pro, InDesign, Audition): Notions de base

JS (Javascript, SQL, PHP): Notions de base

Permis B

Langues

- **Espagnol** (niveau B1)
- **Anglais** (niveau A2)
- **Arabe** (Bonne compréhension orale)

Qualités

Patient, A l'écoute, Dynamique, Motivé

Centre d'intérêts

Taekwondo (Ceinture noire), Musculation, Cuisine, Musique

A propos de moi

Je me présente je me nomme KHAZZANI Badr âgée de 21 ans et étudiant en DUT MMI (métier du multimédia et de l'internet) à l'IUT de Champs-sur-Marne, je souhaiterai trouver un stage en lien avec mes connaissances informatique notamment dans le domaine du multimédia pour parfaire ma formation académique.

En ce moment, j'ai l'occasion de travailler sur différents projets web et d'utiliser différents outils mettant ainsi en pratique les connaissances acquises durant l'année.

Attiré par le sport depuis mon enfance, je me suis très tôt concentré sur le Taekwondo que je pratique depuis 11 ans, à raison de deux entraînements par semaine, et où j'ai obtenu la ceinture noire. Je pratique aussi d'autres disciplines sportives (natation, Basketball, musculation). Le sport m'a permis de développer une bonne capacité de concentration et un esprit de compétition, qui m'ont aidé dans mes études.